---
title: "Como tunar seu modelo de KNN de forma simples"
output: html_notebook
---
Este projeto tem como objetivo documentar o processo de escolha de modelo de machine learning, demonstrando que até mesmo modelos simples podem performar bons resultados quando aplicados de maneira coerente.

Para isso, utilizaremos um banco de dados com poucas observações e utilizaremos o método Grid Search para seleção de hiper parâmetros e o método Leave One Out para validação dos modelos. E a metodologia a ser abordada será o KNN (K Vizinhos mais próximos), que possui uma teoria simples por trás do algoritmo, e não há possíveis "empecilhos" em razão de pressupostos de distribuição.

Com isto estabelecido, podemos iniciar nossa análise!


## Preparando o terreno

#### Bibliotecas e semente
```{r}
require(kknn)
require(tidyverse)
require(GGally)
require(plotly)
set.seed(2100)
```

#### Funções 
Para não "poluir" o corpo do código, iremos definir algumas funções para utilizá-las posteriormente, facilitando a interpretação futura. São elas:

- Criar um data frame vazio com as colunas para identificar cada modelo criado
- Popular um data frame já existente, informando a posição e valores
- Calcular a acurácia
- Criar combinações agrupando variáveis estabelecidas

```{r}

# Criar data frame
df_vazio <- function(){
  df <- tibble(
    K           = integer(),
    Distancia   = integer(),
    Peso        = character(),
    Var_ID      = integer(),
    Score       = numeric()
  )
  return(df)
} 

# Popular data frame
popular_df <- function(df, contador, k, dist, peso, var, score){
  df[contador, "K"]           <- k
  df[contador, "Distancia"]   <- dist
  df[contador, "Peso"]        <- peso
  df[contador, "Var_ID"]      <- var
  df[contador, "Score"]       <- score
  
  return(df)
}

# Calcular a Acurácia
calcular_acc <- function(teste, fitted, variavel){
  real <- pull(teste[,variavel])
  acc <- ((sum(real == fitted))/length(fitted))
  
  return(acc)
}

# Criar combinações
calcular_combinacoes <- function(df, posicoes){
  df  <- df[,posicoes]
  col <- names(df)
  N <- length(col)
  variaveis <- list()
  index <- 0
  for(i in 1:N){
    index <- index + 1
    variaveis[[index]] <- combn(x = col, i)
  }
  
  variaveis_2 <- list()
  index <- 0
  N <- length(variaveis)
  for(i in 1:N){
    M <- ncol(variaveis[[i]])
    for(j in 1:M){
    index <- index + 1
    variaveis_2[[index]] <- variaveis[[i]][,j]
    }
  }
  
  return(variaveis_2)
}
```

#### Dados
Os dados a serem utilizados, são de domínio público e podem ser obtidos na biblioteca carData, sob nome de "National Statistics From The United Nations, Mostly From 2009--2011".

Possui informações referentes à 213 lugares, como saúde, bem-estar e educação.

O intuito deste projeto não é lidar com dados não balanceados, portanto iremos pegar dados somente das regiões Africa e Asia, que possuem quantidade semelhante de observações. 

Como também não temos uma grande quantidade de features, não utilizaremos nenhum método de seleção de features mais sofisticado, iremos olhar apenas para a performance histórica de cada modelo.
```{r}
head(carData::UN) %>%
  print()

summary(carData::UN$region) %>% 
  print()

data <- carData::UN %>%
  as_tibble() %>%
  dplyr::filter(region %in% c('Africa', "Asia")) %>%
  dplyr::select(-group) %>%
  na.omit() %>%
  mutate(ID = 1:n())

print(data)

print(ggpairs(data, aes(colour = region)))
```

Podemos verificar na diagonal principal as densidades de cada variável para cada região, em que África é vermelho e Ásia é azul. Apenas no "olho" diria que lifeExpF é minha favorita para distinguir as regiões.

## Separando os dados
Agora iremos dividir nossos dados em duas partes:

- Modelo: dados que serão utilizados para criação e escolha do possível melhor modelo. (Será dividido em treino e teste ainda)
- Fora: dados que não serão utilizados para criação de nenhum modelo. Será utilizado para verificarmos a performance do modelo escolhido em novos dados.

Temos 102 observações no total, utilizaremos 82 para criar o modelo, e 20 para testá-lo.
```{r}

data_fora <- data %>%
  group_by(region) %>%
  sample_n(size = 10, replace = F)  # Pegando aleatoriamente 10 observações de cada região

print(data_fora)

data_model <- data %>%
  dplyr::filter(!(ID %in% data_fora$ID)) %>%
  sample_frac(size = 1) # Aqui estamos embaralhando os dados

print(data_model)

# Fold
qtd_fold <- nrow(data_model)
folds <- cut(1:nrow(data_model), breaks = qtd_fold, label = F)

data_model <- data_model %>%
  mutate(Fold = folds)

print(data_model)

```

## Escolha do Modelo

### Escolha dos hiper parâmetros: Grid Search
Nada mais é do que uma palavra bonita para se testar todas as combinações possíveis para os valores estabelecidos. No nosso caso, iremos variar alguns valores de K, alguns valores para a distância de Minkowski, e as variáveis escolhidas para se treinar o modelo.

Totalizando 620 modelos distintos.

### Validação: Leave One Out
Como o próprio nome sugere: vamos deixar um de fora. 

Para cada um dos 620 modelos existentes, iremos separar as 82 observações em 82 partes, ou seja, iremos treinar com 81 observações e testar com a outra restante. E assim, iremos calcular a acurácia média dessas 82 divisões. Simples, não?

Essa maneira de validar é controversa, pois é muito sucetível à outliers, porém como estamos trabalhando com um volume de dados bem pequeno, se torna inviável criar poucas divisões com maiores quantidades de dados, como por exemplo o K-Fold Validation com 3, 5 ou 10 partes. Desse modo o LOOCV (Leave One Out Cross Validation) se torna uma das maneiras de driblar a falta de dados.

## Modelagem

#### Variáveis que serão populadas
O pacote kknn suporta diversas variações de kernel (que estamos chamando de peso) porém iremos utilizar apenas a padrão, que é a 'retangular'. Recomendo fortemente olhar a documentação do pacote: https://www.rdocumentation.org/packages/kknn/versions/1.3.1/topics/kknn
```{r}

dist <- c(1, 1.5, 2, 3)
peso <- 'rectangular'
kviz <- c(1, 3, 5, 7, 9)

acc <- c()
df <- df_vazio()
contador <- 1
variaveis <- calcular_combinacoes(df = data_model, posicoes = c(2:6))
print(head(variaveis, n = 5))
print(tail(variaveis, n = 5))
```


#### Criação dos modelos
Esse pequeno bloco de código é a nossa cereja do bolo. Aqui contém toda a essência de nossa análise, populando todos os valores de parâmetros e sua respectiva performance para compararmos posteriormente.
```{r}
for(var_id in 1:length(variaveis)){
  var <- variaveis[[var_id]]
  for(d in dist){
    for(p in peso){
      for(k in kviz){
        for(fold in 1:qtd_fold){
          train <- data_model %>%
            dplyr::filter(Fold != fold) %>%
            dplyr::select(region, var)
          
          test <- data_model %>%
            dplyr::filter(Fold == fold) %>%
            dplyr::select(region, var)
          
          predict <- kknn(region ~ ., train = train, test = test, k = k, kernel = p, distance = d, scale = T)
          
          acc[fold] <- calcular_acc(teste = test, fitted = predict$fitted.values, variavel = "region")
        }
        df <- popular_df(df = df, contador = contador, k = k, dist = d, peso = p, var = var_id, score = mean(acc))
        contador <- contador + 1
      }
    }
  }
}

```

## Resultado


#### Checando as performances
```{r}
df %>%
  arrange(desc(Score)) %>%
  print()

df %>%
  arrange(Score) %>%
  print()
```

Temos que o melhor modelo teve uma acurácia próxima de 90% e o pior, próximo de 60%. Uma diferença grotesca de performance.
E obviamente, agora iremos utilizar os parâmetros do modelo com maior acurácia para testar nos dados que deixamos de fora da seção de modelagem.

#### Aplicando o modelo
```{r}
escolhido <- df %>%
  arrange(desc(Score)) %>%
  slice(1)
print(escolhido)

k_escolhido    <- escolhido$K
peso_escolhido <- escolhido$Peso
dist_escolhido <- escolhido$Distancia
var_escolhido  <- variaveis[[escolhido$Var_ID]]
print(var_escolhido)



fit <- kknn(region~., 
          train = dplyr::select(data_model,region, var_escolhido), 
          test = data_fora, 
          k = k_escolhido, 
          kernel = peso_escolhido, 
          distance = dist_escolhido,
          scale = TRUE)

data.frame(True = data_fora$region,
           Predict = fit$fitted.values) %>%
  print()

table(fit$fitted.values == data_fora$region) %>%
  print()

calcular_acc(teste = data_fora, fitted = fit$fitted.values, variavel = 'region') %>%
  print()

```
E assim temos que nosso modelo escolhido obteve 95% de acurácia, errando apenas uma classificação dentre 20 tentativas. 
Felizmente performou melhor que o esperado.
E assim concluímos nosso projeto. Vimos que os modelos mais simplistas também podem performar bons resultados, e não há motivo para se afobar quando for iniciar um projeto de Data Science.
